【裁判字號】    92,自緝,18
【裁判日期】    920829
【裁判案由】    侵占等
【裁判全文】
臺灣高雄地方法院刑事判決                          九十二年度自緝字第一八號
    自  訴  人  小林機車出租行即甲○○
    被      告  乙○○
右列被告因侵占等案件，經自訴人提起自訴，本院判決如左：
    主  文
乙○○意圖為自己不法之所有，而侵占自己持有他人之物，處拘役伍拾玖日，如易科
罰金，以佰元折算壹日。
    事  實
一、乙○○於民國九十年八月二日晚間八時許，前往高雄市○○區○○街三四之一號
    一樓甲○○經營之「小林租車行」，向甲○○承租車牌號碼ＺＡＪ－二七六號機
    車一台，嗣於九十年九月十七日十一時三十五分許歸還，惟乙○○當場又向甲○
    ○承租車牌號碼ＺＪＴ－０五一號機車一台，雙方約定租賃期間未定，以月租方
    式計算，每月租金新台幣（下同）二千五百元。詎乙○○取得該機車後，未繳付
    租金，亦未返還機車，即意圖為自己不法之所有，變易持有為所有之意思，將前
    開機車侵占入己，留供己騎乘使用，經甲○○寄發存證信函終止租約，並通知乙
    ○○返還上開機車及清償全部租金，乙○○均未繳付租金，亦未返還車輛，嗣經
    甲○○多次聯繫，乙○○均置之不理，且避不見面。
二、案經自訴人小林機車出租行即甲○○提起自訴。
    理  由
一、訊據被告乙○○固供承於右揭時、地向自訴人租用上開機車使用，嗣後未依約繳
    付租金，亦未歸還等情不諱，然否認有何上開犯行，辯稱：我沒有侵占意圖云云
    。惟查：上開被告租用機車後，未依約繳付租金，經自訴人甲○○通知終止租約
    ，並請求返還機車、清償所欠租金，被告均不置裡，未繳付租金亦未歸還機車，
    且將該機車侵占入己，留供己騎乘使用等情，業據自訴人於本院調查、審理時指
    訴綦詳，並有機車租賃切結書二紙、存證信函等附卷可稽，參以被告已於本院九
    十二年六月三十日調查時自承：我有三個月沒有繳納任何租金，自訴人就要我還
    車子，而且清償全部租金，但因我身上沒錢，且我需要用車，所以車子一直沒有
    還自訴人，現在我還在使用中等語明確（本院自緝卷第十二頁），顯見被告明知
    其未繳付租金，業經自訴人終止租約並請求返還該機車，仍拒絕返還，並因自己
    使用之需，將機車留供己騎乘使用，迄本院九十二年八月二十六日審理前夕，方
    將機車返還予自訴人，業據被告供述在卷（本院卷二十四頁），足認被告確有將
    該機車侵占據為己有之主觀犯意與客觀犯行，至為明灼，被告上開空言辯稱：我
    沒有侵占意圖云云，純係事後畏罪避就之詞。事證明確，被告犯行堪予認定。
二、核被告所為，係犯刑法第三百三十五條第一項之普通侵占罪。爰審酌被告租車後
    未給付租金，即侵占該機車長達二年餘，造成告訴人之損失非輕，犯後雖執詞辯
    解，惟態度良好，及事後已將機車返還自訴人，犯罪情節非屬重大等一切情狀，
    量處如主文所示之刑，並諭知易科罰金之折算標準。
據上論斷，應依刑事訴訟法第三百四十三條、第二百九十九條第一項前段，刑法第三
百三十五條第一項、第四十一條第一項，罰金罰鍰條例第一條第一項前段、第二條，
判決如主文。本案經檢察官井天博到庭執行職務。
中      華      民      國    九十二    年      八      月    廿九    日
                              臺灣高雄地方法院刑事第十三庭
                                      審判長法  官      張世賢
                              法  官      洪榮家
                                            法  官      林韋岑
右正本證明與原本無異。
如不服本判決，應於判決送達後十日內，向本院提出上訴狀。
                                            書記官      林慧君
中    華    民    國      九十二      年      九      月      一      日
【附錄本判決論罪科刑法條】
刑法第三百三十五條第一項：
  意圖為自己或第三人不法之所有，而侵占自己持有他人之物者，處五年以下有期徒
  刑、拘役或科或併科一千元以下罰金。


司法院資訊處製作；財團法人民間司法改革基金會備份。
